【裁判字號】    95,上訴,130
【裁判日期】    950613
【裁判案由】    重利等
【裁判全文】
臺灣高等法院刑事判決                 95年度上訴字第130號
上  訴  人
即  被  告  甲○○
                      樓
選任辯護人  王建中  律師
上列上訴人因重利等案件，不服臺灣臺北地方法院94年度易字第
298號，中華民國94年12月9日第一審判決（起訴案號：臺灣臺北
地方法院檢察署92年度偵字第21109號），提起上訴，本院判決
如下：
    主  文
原判決撤銷。
甲○○常業重利，處有期徒刑壹年陸月。
    事  實
一、甲○○平日以貸放高利貸為業，基於常業重利之犯意，乘他
    人經濟拮据之急迫窘境，急需用錢之際，貸款與各該借款人
    ，而收取與原本顯不相當之重利，於民國八十九年七月間透
    過友人戊○○介紹，得知丙○○、林淑貞夫婦因在外積欠債
    務而急需資金周轉，竟趁丙○○、林淑貞急迫之際，借予二
    人新台幣（下同）八十萬元，先扣除三個月利息共十五萬元
    後，實際支付為六十五萬元，約定每月應繳納利息三萬五千
    元，並分別要求：(一)林淑貞開立面額五十萬元，發票日為九
    十年二月十一日，付款人為華南商業銀行華江分行，票號Ａ
    Ｃ0000000號，並由戊○○背書之支票，(二)戊○○開
    立面額三十萬元，發票日為九十年十月十七日，付款人為彰
    化商業銀行城東分行，票號ＢＥ0000000號之支票作
    為借款擔保。惟丙○○、林淑貞二人至八十九年十月即無力
    繼續繳納利息，甲○○要求戊○○負擔剩餘之利息及代為清
    償，甲○○復於九十年一月二十四日，要求戊○○開立發票
    日為九十一年二月二十日，面額七十萬元，付款人為彰化商
    業銀行城東分行，票號ＣＧ0000000號之支票後，始
    返還上揭三十萬元及五十萬元支票予戊○○，迄九十一年五
    月止，戊○○以支票共支付利息四十九萬九千元，另加計現
    金償還，共給付六十六萬三千元利息予甲○○，甲○○因而
    取得顯不相當之重利。復於九十一年五月九日，甲○○向戊○○佯稱可代其向丙○○夫婦追討前開債務，致戊○○將上
    揭三十萬元及五十萬元二張支票交由甲○○代為保管，並由
    甲○○開立保管條以取信於戊○○，詎甲○○竟意圖為自己
    不法所有，非但未將丙○○、林淑貞已清償借款，並返還五
    十萬元支票予丙○○、林淑貞一事，告知戊○○，反而將前
    揭三十萬元支票據為己有，並向台灣士林地方法院就七十萬
    元支票部分聲請核發支付命令。
二、甲○○承上揭常業重利之犯意，另於九十年十月間，知悉乙○○因購屋急需資金，而於九十年十月十一日借款十五萬元
    、同年十一月一日借款十五萬元、同年十一月二十九日借款
    十萬元，共計借款四十萬元予乙○○，由乙○○分別開立面
    額十六萬一千七百元、十六萬零八百元及十萬六千六百元之
    支票予甲○○，約定利息一萬元一天六十元（月息約十八分
    ），每十天為一期等，並交付友人陳宗寶開立面額四十二萬
    元之支票為擔保，屆期以換票方式續開由友人黃美玲背書含
    利息之支票予甲○○。迄九十一年二月八日止，乙○○以現
    金及支票共支付利息六十八萬五千零四十元，甲○○尚持有
    如附表所示面額之支票（本金及利息），而取得顯不相當之
    重利。乙○○於九十一年二月後，因無力繼續支付利息及償
    還本金，甲○○轉而向黃美玲請求代為支付利息，黃美玲並
    因而支付近七十萬元之利息。且因乙○○無力償還，甲○○
    竟於九十一年二月二日，至乙○○位在台北市大安區○○○
    路○段二三四巷八號之公司，要求乙○○償還債款，並以若
    不還錢，就要對你的家人不利等語恐嚇乙○○，使乙○○心
    生畏懼致生危害於安全。
三、案經被害人戊○○、乙○○訴由臺北市政府警察局大安分局
    報告臺灣臺北地方法院檢察署檢察官偵查起訴。
    理  由
一、訊據被告甲○○否認有前揭事實之犯行，辯稱我沒有犯罪，
    是他們欠錢不還，誣陷我的，並無收取重利，被告並無獲取
    重利，亦未在九十一年二月二日至乙○○公司恐嚇，而是被
    乙○○兄弟二人打傷云云，然查就事實欄一部分，業經告訴
    人戊○○以證人身分於原審交互詰問程序中證稱七十七年剛
    認識被告時，他是在中國信託，後來被開除，被告就在放高
    利貸為業等語，被告對此並不爭執，且其亦承認確實有借款
    予他人之情事，顯然被告確實以貸放高利為業。證人戊○○
    復證稱八十九年七月間丙○○在士林夜市擺攤有欠同行錢，
    同行一直向他逼債，所以我才介紹被告與丙○○認識。被告
    說他有辦法處理，最後以六十五萬元和解。名義上借八十萬
    元給丙○○，但丙○○實拿六十五萬元，十五萬元是先扣下
    來三個月的利息，並要我作保開立一張三十萬元的支票，且
    在五十萬元（即林淑貞所開立之支票）支票背書。本來約定
    利息三分，被告說不行，一定要五分，然後每個月是三萬五
    千元的利息，不包括本金。丙○○不到三個月就跑掉了，之
    後，我就一直幫丙○○付利息，每個月付三萬五千元，從八
    十九年十月左右開始，付了半年，後來說每個月付兩萬壹仟
    元，我就付到九十一年的五月十五日。因為被告說他要幫我
    去向丙○○要錢，叫我開一張七十萬元的票，把之前我三十
    萬元及丙○○他太太五十萬元的票換回來，然後他開一張保
    管條給我，因為被告說如果我不換回支票的話，他要查封我
    的房子，他一直催，我才開給他七十萬元支票等語（原審卷
    二第二七至三三頁），核與證人丙○○、林淑貞於偵查中證
    稱向被告借款六十五萬元（此為和解之款項，另加利息十五
    萬元共八十萬元），並開立林淑貞及戊○○共八十萬元支票
    ，約定利息為五分等語之情節相符（九十二年度偵字第二一
    一０九號卷第七七頁），而被告對借款一節並不爭執，並有
    上揭三十萬元、五十萬元及七十萬元之支票影本各一張在卷
    足憑（上揭偵查卷第四四、九五、一八四頁），被告於警詢
    時亦承認透過戊○○借款八十萬元予丙○○、林淑貞夫婦，
    由林淑貞簽立華南銀行華江分行五十萬元之支票一張，戊○○簽立彰化銀行城東分行三十萬元之支票一張，共支票扺押
    借款八十萬元，足見被告確實有借款八十萬元予丙○○、林
    淑貞夫婦，卻要求告訴人戊○○及林淑貞分別開立三十萬元
    及五十萬元支票作為擔保，並每月收取三萬五千元之高額利
    息，事後並要求證人戊○○再開立七十萬元支票以取回上揭
    三十萬元及五十萬元支票等情。且原審提示偵查卷內支票存
    根交戊○○辨認，其中給付本件利息之支票共計四十九萬九
    千元（原審卷二第二八頁），證人戊○○於警詢及偵查中亦
    證稱以現金及支票代為墊付利息予被告，共計六十六萬三千
    元之利息等語（同上偵查卷第三二、一０二頁），足見被告
    單從戊○○所收取之利息已接近原先借款之金額。且證人丙○○、林淑貞於偵查中證稱已於九十一年七、八月間湊錢還
    清借款，並取回支票等語（同上偵查卷第七七頁），而被告
    竟仍持戊○○開立之七十萬元支票向法院聲請核發支付命令
    ，並查封戊○○之不動產，亦有被告提出之台灣士林地方法
    院九十一年九月四日九十一年度促字三○三四五號支付命令
    及確定證明書影本（原審卷一第二六頁）及同法院民事執行
    處通知（同上偵查卷第一五一頁）等件為證。被告雖另稱其
    支付七萬五千元佣金予戊○○，則為戊○○所否認，被告復
    未能提出有利於己之證據供斟酌，則被告以此否認收取重利
    ，自無可採。被告既不否認曾向證人戊○○收取每月三萬五
    千元之利息，則其空言否認貸放高利云云，顯無足取，不足
    採信。證人丁○○雖於本院證稱沒有談到利息、本金如何算
    ，十五萬元中之七萬五千元係戊○○拿走等，惟與前揭之不
    利被告之事證不合，其所述又無積極之事證足資證明與事實
    相符，況被告為丙○○、林淑貞實際支付係六十五萬元，而
    開出之票係共八十萬元，被告並未提出戊○○拿到七萬五千
    元之證明，證人丁○○亦未見被告有支付七萬五千元予戊○○，是證人丁○○之所述，難認與事實相符，是其所述不足
    為被告有利之認定，被告於九十一年五月九日向證人戊○○
    表示可代其向丙○○夫婦追討前開債務，致戊○○將上揭三
    十萬元及五十萬元支票各一張交由被告代為保管，並由被告
    開立保管條，戊○○另開立七十萬元支票交被告等情，業據
    證人戊○○結證明確（原審卷二第二九頁），並有被告親簽
    之保管條影本附卷為憑（同上偵查卷第五八頁）。事後因丙○○夫婦已清償借款，故被告已將林淑貞開立之五十萬元支
    票返還丙○○夫婦，亦經戊○○於警詢中證述明確（同上偵
    查卷第三二頁），證人丙○○、林淑貞亦於偵查中證稱確有
    收回支票等語（同上偵查卷第七七頁），此部分公訴人起訴
    犯罪事實認定上揭五十萬元支票為被告侵占，應屬誤會。又
    被告既持有證人戊○○開立之七十萬元支票向法院聲請核發
    支付命令，自應將另一張由證人戊○○開立之三十萬元支票
    返還戊○○，被告迄今拒不返還，並稱該票遭黃美玲等人搶
    奪云云，惟被告並未提出事證以資證明此事實，且就卷附之
    本院九十三年度上訴字第二二一四號判決觀之（原審卷二第
    十頁），並無被告所言之情形，被告此之所言，已難採信，
    顯然該張三十萬元支票確遭被告侵占明確，此部分之犯行，
    亦足認定。至於公訴人起訴書犯罪事實欄所載被告持上揭三
    十萬元及五十萬元支票向法院聲請本票裁定強制執行，並無
    證據足以證明，此部分應屬誤會，被告請求函查前揭林淑貞
    開立之五十萬元支票及戊○○開立之三十萬元支票由何人提
    示，惟查前揭二張票係由被告開立保管條保管等，業據證人
    戊○○證述明確，被告亦不否認，並有被告親簽之保管條影
    本附卷為憑。而被告已將林淑貞開立之五十萬元支票返還丙○○夫婦，亦經戊○○於警詢中證述明確，證人丙○○、林
    淑貞亦於偵查中證稱確有收回支票等，亦無前揭二張票業經
    提示之情形，且本件此部分事證已明，核無必要再函查有無
    提示之情形。就前揭事實欄二部分，業經證人即告訴人乙○○於偵查中就向被告借款之金額證稱第一次在九十年十月十
    一日借款十五萬元，以開立金額十六萬一千七百元支票支付
    ，借款期間為十日，第二次於九十年十一月一日借款十五萬
    元，開立十六萬零八百元支票，借款期間為九日，第三次在
    十一月二九日，借款十萬元，開立十萬六千六百元支票支付
    （偵查中原載為十一萬六千六百元，惟證人乙○○於警訊時
    稱係十萬六千六百元，且依其在偵查中所述利息一萬元一天
    六十元，月息約十八分，其借十萬元十一天連本金自為十萬
    六千六百元，偵查中所述十一萬六千六百元，自屬口誤，自
    以十萬六千六百元為正確），共借款十一日等語（上揭偵查
    卷第一○七、一○八頁、第二○八頁）。復於原審以證人身
    分交互詰問時證稱利息十天一期，當時因為要買房子，但房
    價付不出來，所以透過屋主介紹認識被告共借款四十萬元，
    並交付案外人陳宗寶開立之面額四十二萬元支票為擔保。從
    九十年十月十一日到九十一年二月八日跳票，包含現金及支
    票已支付被告六十八萬零四十元等語，附表支票都是交付給
    被告之利息等語（原審卷二第六九、七○、七三頁），且證
    人黃美玲亦於原審證稱當初乙○○與其女友蘇品心共向被告
    借款四十萬元，伊總共已幫乙○○、蘇品心共支付近七十萬
    元之利息等語（原審卷二第六六頁），又證人乙○○於原審
    雖稱十天一期，每期利息十六分等（起訴書亦為如此之記載
    ），與其於檢察官偵查時所述之約定利息一萬元一天六十元
    ，月息約十八分，每十天為一期等不符（偵查卷第一○七、
    一○八頁、第二○八頁），惟其於檢察官偵查時所述較為具
    體，與證人黃美玲所述亦相合，且與事實相符，自以約定利
    息一萬元一天六十元，月息約十八分，每十天為一期為正確
    ，此外，並有證人乙○○先後開立之支票、交付被告之客票
    及被告簽收之保管條等件影本在卷足憑（上揭偵查卷第四九
    至五十頁），被告亦承認有收到該支票等，再被告亦承認乙○○以陳宗寶開立之面額四十二萬元支票為擔保，所借之四
    十萬元，已清償十萬元，餘之三十二萬元，現仍持有如附表
    之支票等（原審卷二第四二頁、第四三頁、本院卷第二二頁
    ），亦有債務清償契約書、及其借款及擔保之支票可證（偵
    卷第五十頁、第六一頁），被告雖提出90年10月11日之收據
    所載收到金額十六萬元及90年10月22日之支票所載之金額十
    六萬一千七百元（見原審卷一第三五頁），以其差額證明其
    沒有重利之行為，然查一般放高利貸之行為，均先扣除其利
    息，實際上拿到之金額，比收據上所寫之金額為少，此合乎
    一般之經驗法則，況被告並未能證明其確有交付十六萬元予
    乙○○，是尚難單純以前揭收據所載收到金額十六萬元及支
    票所載之金額十六萬一千七百元之差額，認被告沒有重利之
    行為，該收據及支票尚不足為被告有利之認定，足見被告確
    有貸放高利予乙○○之情形無訛，被告否認其重利之行為，
    自無足採，此部分之犯行，堪以認定。又原判決附表之有關
    乙○○部分之支票明細表，除其中之91年5月10日之十二萬
    元、91年5月25日之二十萬元係有關換票與乙○○借款有關
    外，其餘之91年4月10日之金額十四萬元、發票人曹玉仙、
    付款人第一銀行五股分行、帳號02118號、支票號碼SA00000
    000號（原判決誤載為SH0000000，其票見偵卷第五二頁），
    告訴人於提出支票明細表所載之票號SH0000000已屬有誤（
    見偵查卷第五七頁），且無積極之事證足以證明此票係付乙○○前揭借款之本金或利息予被告之證明，是尚難以此為被
    告不利之認定，另原判決附表中之91年6月18日之金額十二
    萬元、發票人曹玉仙、付款人第一銀行五股分行、帳號0211
    8號、支票號碼SA0000000號（原判決誤載為SA0000 000），
    告訴人於提出支票明細表所載之票號SA0000000已屬有誤（
    見偵查卷第五七頁），且該支票號碼SA0000000號十二萬元
    之支票，告訴人乙○○於臺灣板橋地方法院91年度訴字第
    2581號甲○○請求黃美玲清償借款一案時，乙○○稱前揭十
    二萬元之支票是我姊姊的票，是我向甲○○借款，我請黃美
    玲背書，因我信用不好等，有該判決在卷可憑（見原審卷一
    第三九頁），亦無積極之事證足以證明此票係付乙○○前揭
    借款之本金或利息予被告之證明，是尚難以此為被告不利之
    認定，再原判決附表中之91年7月10日之金額二十三萬五千
    元、發票人曹玉仙、付款人第一銀行五股分行、帳號02118
    號、支票號碼SA0000000號，該二十三萬五千元之支票，係
    蘇品心借款由黃美玲背書後交付甲○○，並由黃美玲簽立切
    結書，由蘇品心、乙○○於九十一年五月十日清償，否則由
    黃美玲清償等，蘇品心於該案亦稱蘇品心是我所簽名，內容
    也是我寫的，二十三萬五千元是黃美玲借我的票，曹玉仙是
    我姊姊的票是要換回許瑞傑的票．．．．切結書內容係因甲○○要待我們清償所有的利息後，才要將許瑞傑的票還黃美
    玲，將曹玉仙的票還給清償的人，二十三萬五千元是包括八
    萬元及其他借款等，亦有各該支票、切結書、判決書在卷可
    稽（偵查卷第五六頁、原審卷一第三九頁），亦無積極之事
    證足以證明此票係付乙○○前揭借款之本金或利息予被告之
    證明，是尚難以此為被告不利之認定，又原判決附表中之91
    年8月25日之金額二十三萬元、發票人曹俊傑、付款人陽信
    商業銀行成功分行、帳號0000000號、支票號碼AA0000000號
    ，該二十三萬元之支票，係蘇品心、乙○○另為借款所簽發
    ，有其收據及該支票可證（見偵查卷第六十頁），亦無積極
    之事證足以證明此票係付乙○○前揭借款之本金或利息予被
    告之證明，是尚難以此為被告不利之認定，再原判決附表中
    之91年10月10日之金額十五萬元、發票人曹玉仙、付款人第
    一銀行五股分行、帳號02118號、支票號碼SA0000000號，該
    十五萬元之債務由乙○○、蘇品心負責清償，倘若不能清償
    ，由黃美玲支付，應將六萬二千元支票同時交黃美玲，如由
    乙○○、蘇品心支付，必需將六萬二千元支票交還乙○○，
    六萬二千元支票暫交甲○○保管等，並無積極之事證足以證
    明此票係付乙○○前揭借款之本金或利息予被告之證明，是
    尚難以此為被告不利之認定，惟被告甲○○平日既有前揭之
    以貸放高利貸為業，乘他人經濟拮据之急迫窘境，急需用錢
    之際，貸款與借款人，而收取與原本顯不相當之重利之現款
    或票據等，自仍成立常業重利之行為，不因前揭原判決附表
    中有些支票無從證明係乙○○前揭重利借款所交付之本金或
    利息而受影響。再證人乙○○於原審交互詰問中證稱九十一
    年二月二日被告曾到我公司要求還錢，我說我財務狀況不是
    很好，可能沒辦法還，被告說如果錢不處理，就會拿我姊姊
    曹玉仙的票，找人去修理他，我跟他說不關我家人的事，且
    我錢暫時沒有辦法還你，結果他就動手打我。當時還有我弟
    弟及一、兩個同事在，他們就互相拉扯，分開後，被告就出
    去了，他出去時說還會再找人來打人等語（原審卷二第七一
    頁），核與當天目擊證人蘇品心於偵查中證稱九十一年二月
    二日被告來公司找乙○○時很兇，當天我們幾個同事在場，
    有聽到被告對乙○○說若不還錢，要對曹之家人不利等語相
    符（同上偵查卷第二一九頁）。被告於偵查中亦稱當天是黃
    美玲載我去的（偵查卷第二一九頁），於原審被告亦不否認
    曾在九十一年二月間找過乙○○一節（原審卷二第七八頁）
    ，證人黃美玲於檢察官偵查時亦稱當天我載甲○○至該處巷
    口，但因無處可停車，就由被告去找乙○○理帳，後來被告
    出來時，我見到被告臉上有傷，他說他打乙○○，沒想到乙○○的哥哥也在，他們有發生拉扯等（見偵查卷第第二○九
    頁），足見被告於告訴人乙○○之一方，有多人之情形下，
    竟敢打乙○○並發生拉扯，且其又是借錢予乙○○之強勢一
    方，其於當時為討債而為恐嚇之行為，自屬可能，是前揭證
    人乙○○、蘇品心、黃美玲所述當可採信，雖證人黃美玲就
    被告去乙○○公司要債之時間及是否目擊經過，前後所述有
    不一之情形，與證人乙○○、蘇品心所述不相符合，惟按告
    訴人、證人之陳述有部分前後不符，或相互間有所歧異時，
    究竟何者為可採，法院仍得本其自由心證予以斟酌，非謂一
    有不符或矛盾，即應認其全部均為不可採信（最高法院七十
    四年台上字第一五九九號判例參照）。審酌證人乙○○及在
    場之人蘇品心均為被害人，當就被告恐嚇之日期、情節記憶
    較為深刻，而證人黃美玲既證稱當天僅在車上等待，沒見到
    被告是否有恐嚇乙○○，其既未目擊經過，此部分自應以證
    人乙○○及蘇品心之證述為可採。證人黃美玲所述之沒見到
    被告是否有恐嚇乙○○等，尚無從為被告有利之認定，是被
    告恐嚇之犯行，亦臻明確，被告此部分之辯解，實無可取。
    被告前揭之所辯，無非卸責之詞，不足採信，本件事證明確
    ，被告之犯行堪以認定。
二、按刑法上所謂常業犯，指反覆以同種類行為為目的之社會活
    動之職業性犯罪而言，至於犯罪所得之多寡，是否恃此犯罪
    為唯一之謀生職業，則非所問，縱令兼有其他職業，仍無礙
    於該常業犯罪之成立，最高法院85年台上字第510號判例著
    有明文，被告雖稱其設有代書事務所，惟被告以貸放高利貸
    為業，基於常業重利之犯意，乘他人經濟拮据之急迫窘境，
    急需用錢之際，貸款與借款人，而收取與原本顯不相當之重
    利，揆諸前揭判例之要旨，被告重利之行為，自屬常業重利
    之行為，核被告事實欄一所為，係犯刑法第三百四十五條常
    業重利罪及第三百三十五條普通侵占罪；就事實欄二所為，
    係犯同法第三百四十五條常業重利罪及第三百零五條恐嚇危
    害安全罪（常業重利罪部分業經公訴人於原審當庭更正起訴
    法條）。被告所犯前揭之罪間有方法目的之牽連關係，應依
    牽連犯之法律關係，從一重之常業重利罪處斷。另公訴意旨
    略以被告於九十一年五月間向戊○○表示可代其向丙○○夫
    婦追討債務，致戊○○將上揭五十萬元支票一張交由被告代
    為保管，並由被告開立保管條，詎被告意圖為自己不法之所
    有，將該票占為己有，並向法院聲請本票裁定強制執行等，
    因認被告此部分亦涉有刑法第三百三十五條之侵占罪嫌，經
    查丙○○夫婦已清償借款，故被告已將林淑貞開立之五十萬
    元支票返還丙○○夫婦，經證人戊○○於警詢中證述明確（
    同上偵查卷第三二頁），證人丙○○、林淑貞亦於偵查中證
    稱確有收回支票等語（同上偵查卷第七七頁），亦無被告持
    上揭五十萬元支票向法院聲請（本票）裁定強制執行之證據
    ，是此部分尚難認被告有侵占之行為，惟此部分起訴意旨認
    與前揭論罪科刑之前揭重利罪部分有裁判上一罪之方法結果
    之牽連關係，故此部分不另為無罪之諭知。又本件公訴人如
    起訴書證據清單所列證人之於警詢或偵查中之證述，為被告
    以外之人於審判外之言詞陳述，依刑事訴訟法第一百五十九
    條第一項之規定，前述陳述原則上均不具證據能力；惟被告
    對證人證述之證據能力於原審並不爭執（原審卷一第十九頁
    背面），故雖屬於被告以外之人於審判外之陳述，然依據刑
    事訴訟法第一百五十九條之五第一項之規定，仍具有證據能
    力。
三、原審審理結果據以論罪科刑固非無見，惟原判決就被告貸款
    予丙○○、林淑貞之金額認係六十五萬元，惟該金額係實際
    支付之金額，非貸款之金額，與前揭此部分貸款之金額為八
    十萬元之事證不合，尚有未洽，又原判決就前揭公訴人起訴
    被告侵占前揭五十萬元支票一張部分，認不成立犯罪，未於
    理由內說明與起訴論罪之部分有裁判上一罪之關係，不另為
    無罪之諭知，原判決僅於理由內載此部分公訴人應屬誤會，
    亦有未洽，又被告係為重利討債而恐嚇，與重利之犯行自有
    方法結果之關係，公訴人起訴亦已認有方法結果之關係，原
    判決認被告係數罪併罰，尚有未洽，被告上訴否認犯行，雖
    無理由，惟原判決既有前揭可議之處，仍應由本院予以撤銷
    改判，審酌被告借款所收取顯不相當之高額利息，且同時向
    借款人及擔保人請求利息之行為、手段、目的，犯罪後毫無
    悔意，飾詞卸責，並持續向被害人逼債（原審卷二第七八頁
    ），不知反省，對社會經濟、治安造成之影響，實不容寬貸
    等一切情狀，量處如主文所示之刑。
據上論斷，應依刑事訴訟法第369條第1項前段、第364條、第299
條第1項前段，刑法第305條、第335條、第345條、第55條，罰金
罰鍰提高標準條例第1條前段判決如主文。
本案經檢察官洪泰文到庭執行職務。
中    華    民    國    95    年    6     月    13    日
                  刑事第七庭  審判長法  官  陳正雄
                                    法  官  蔡光治
                                    法  官  許宗和
以上正本證明與原本無異。
如不服本判決，應於收受送達後十日內向本院提出上訴書狀，其
未敘述上訴之理由者並得於提起上訴後十日內向本院補提理由書
（均須按他造當事人之人數附繕本）。
                                    書記官  沈秀容
中    華    民    國    95    年    6     月    20    日
附錄：本案論罪科刑法條全文
中華民國刑法第345條 (常業重利罪)
以犯前條之罪為常業者，處5年以下有期徒刑，得併科3千元以下
罰金。
 附表
┌────┬───┬───┬──────┬────┬─────┐
│日   期 │金額  │發票人│付  款  人  │帳  號  │支票號碼  │
├────┼───┼───┼──────┼────┼─────┤
│91.5.10 │12萬元│曹俊傑│陽信商業銀行│0000000 │AA0000000 │                          │
│        │      │      │成功分行    │        │          │
├────┼───┼───┼──────┼────┼─────┤
│91.5.25 │20萬元│陳宗寶│臺灣土地銀行│006140  │EB0000000 │
│        │      │      │南新莊分行  │        │          │
└────┴───┴───┴──────┴────┴─────┘


司法院資訊處製作；財團法人民間司法改革基金會備份。
